臺灣高雄地方法院刑事判決　　　　　　　95年度訴字第3682號
公　訴　人　臺灣高雄地方法院檢察署檢察官
被　　　告　甲○○
上列被告因毒品危害防制條例案件，經檢察官提起公訴（95年度
毒偵字第7108號），嗣因被告就被訴事實為有罪之陳述，經本院
合議庭裁定由受命法官獨任依簡式審判程序審理，判決如下：
    主  文
甲○○施用第一級毒品，累犯，處有期徒刑玖月。扣案之第一級
毒品海洛因壹包（檢驗後零點零玖公克）及含海洛因之針筒壹之
，均沒收銷燬之。
    事  實
一、甲○○前因搶奪、偽造文書等案件，經本院以92年度訴字第
    1733號判處分別有期徒刑8 月、6 月，應執行有期徒刑1 年
    確定，甫於民國94年4 月29日縮短刑期執行完畢。又因施用
    毒品案件，經本院以92年度毒聲字第271 號裁定送觀察、勒
    戒後，認有繼續施用毒品之傾向，復以92年毒聲字第4233
    號裁定入戒治處所強制戒治，嗣因戒治期滿，於93年4 月30
    日釋放出所，且經臺灣高雄地方法院檢察署檢察官以92年度
    戒毒偵字第334 號為不起訴處分確定，仍不知戒除毒癮，在
    前述強制戒治執行完畢釋放後5 年內，復基於反覆施用第一
    級毒品之單一犯意，自95年7 月間至96年2 月1 日晚上某時
    許，在高雄市左營區○○○路364 巷11號等處所，以摻水注
    射之方式，每日施用第一級毒品海洛因多次，嗣於95年8 月
    10日下午5 時10分，在高雄市○○區○○街武仁路口經警查
    獲，並扣得其持有之海洛因1 小包（檢驗前0.038 公克，檢
    驗後0.09公克）；於95年10月8 日下午4 時40分在高雄市○
    ○區○○路與六合路口為警查獲，並扣得其持有供施用第一
    級毒品所有之注射針筒1 支，另於96年2 月2 日凌晨0 時30
    分經警通緝逮捕，而悉上情。
二、案經高雄市政府警察局苓雅分局及保安大隊報告臺灣高雄地
    方法院檢察署檢察官偵查起訴。
    理  由
一、按除被告所犯為死刑、無期徒刑、最輕本刑為3 年以上有期
    徒刑之罪或高等法院管轄第一審案件者外，於第一次審判期
    日前之準備程序進行中，被告先就被訴事實為有罪之陳述時
    ，審判長得告知被告簡式審判程序之旨，並聽取當事人、代
    理人、辯護人及輔佐人之意見後，裁定進行簡式審判程序，
    刑事訴訟法第273 條之1 第1 項定有明文。經核本件被告所
    犯係死刑、無期徒刑、最輕本刑為3 年以上有期徒刑以外之
    罪，其於準備程序中就被訴事實為有罪之陳述，經法官告知
    簡式審判程序之旨，並聽取公訴人及被告之意見後，本院合
    議庭認宜進行簡式審判程序，依首揭規定合議裁定由受命法
    官獨任進行簡式審判程序，合先敘明。
二、上開事實，業經被告甲○○於本院審理時自白不諱，並有高
    雄市立凱旋醫院95年8 月28日、同年10月23日出具濫用藥物
    尿液檢驗報告、高雄市政府警察局苓雅分局偵辦毒品案件嫌
    疑人尿液採證代碼對照表、保安警察大隊刑案移送專責偵辦
    毒品危害防制條例嫌疑人尿液採證代碼表各1 份在卷可稽，
    且扣案之白粉1 包經送驗結果，確實含有海洛因成分（檢驗
    前0.038 公克，檢驗後0.009 公克），有高雄市立凱旋醫院
    95 年9月11日出具之濫用藥物成品檢驗鑑定書1 份附卷可參
    另扣案之針筒1 支送驗結果，亦呈海洛因陽性反應，有高雄
    醫學大學附設中和紀念醫院95年12月29日檢驗報告在卷可考
    ，足認被告之自白與事實相符。被告前因施用毒品案件，因
    施用毒品案件，經本院以92年度毒聲字第271 號裁定送觀察
    、勒戒後，認有繼續施用毒品之傾向，復以92年毒聲字第
    4233號裁定入戒治處所強制戒治，嗣因戒治期滿，於93年4
    月30日釋放出所，且臺灣高雄地方法院檢察署檢察官以92年
    度戒毒偵字第334 號為不起訴處分確定，有全國施用毒品案
    件紀錄表、本院院內索引卡記錄報表、臺灣高等法院被告前
    案紀錄表各1 份在卷可按。是被告於前開強制戒治期滿釋放
    後5 年內，再犯本件施用毒品之罪，應依毒品危害防制條例
    第23條第2 項之規定依法訴追依法處罰。從而，本件事證明
    確，被告犯行足堪認定，應依法論科。
三、核被告所為，係犯毒品危害防制條例第10條第1項施用第一
    級毒品之罪。其持有第一級毒品海洛因之低度行為，已為施
    用之高度行為所吸收，不另論罪。被告於本院稱其每日施用
    毒品多次，直至96年2 月1 日晚上仍有施用第一級毒品等語
    ，顯見其先後多次施用第一級毒品行為，應基於施用者單一
    藥癮而反覆實行，行為模式相同，且前送經觀察、勒戒及強
    制戒治後，仍未能戒除毒癮，應認有常習、依賴性之病態性
    犯罪，依一般社會健全觀念，難認其數行為得以強行割裂，
    又侵害法益亦屬單一，在法律評價上，應論以包括一罪。公
    訴意旨雖僅就95年7 月間起至同年8 月10日止之施用毒品犯
    行起訴，惟前開有罪部分，有包括一罪之實質上一罪關係，
    為起訴效力所及，本院自應併予審理，附此敘明。被告前因
    搶奪、偽造文書等案件，經本院以92年度訴字第1733號判處
    分別有期徒刑8 月、6 月，應執行有期徒刑1 年確定，甫於
    94年4 月29日縮短刑期執行完畢，有臺灣高等法院被告前案
    紀錄表在卷可稽，其受有期徒刑執行完畢後5 年內，故意再
    犯本件有期徒刑以上之罪，為累犯，應依刑法第47條第1 項
    之規定，加重其刑。爰審酌被告於前經觀察、勒戒、強制戒
    治執行完畢釋放後，仍未能徹底戒絕毒品，復再犯本件施用
    毒品罪，且反覆施用，顯見其自制力不足，無法擺脫毒品，
    未能體悟施用毒品對自己、家人造成之傷害及社會之負擔，
    惟念所犯施用毒品罪乃屬戕害自身身心健康行為，尚未對他
    人造成實害，其行為本身對社會所造成之危害並非直接，反
    社會性之程度應屬較低，且其犯後已坦認犯行，量處如主文
    所示之刑。末扣案之白色粉末1 包，送驗後確為第一級毒品
    海洛因（檢驗前0.038 公克，檢驗後0.009 公克公克），扣
    案之針筒1 支亦呈海洛因陽性反應，均業如前述，核屬毒品
    危害防制條例第2 條第2 項第1 款所規定之第一級毒品，且
    屬違禁物，爰依毒品危害防制條例第18條第1 項前段之規定
    ，不問屬於犯人與否，沒收銷燬之。又殘留第一級毒品海洛
    因之包裝袋與其上殘留之第一級毒品海洛因已無從完全析離
    ，且無析離實益，爰視為違禁物一併沒收銷燬之。至鑑驗耗
    用之海洛因既已滅失，自無庸宣告沒收銷燬，併此敘明。
據上論斷，應依刑事訴訟法第273 條之1 第1 項、第299 條第1
項前段，毒品危害防制條例第10條第1 項、第18條第1 項前段，
刑法第11條前段、第47條第1 項，判決如主文。
本案經檢察官乙○○到庭執行職務。
中　　華　　民　　國　　96　　年　　2 　　月　　14　　日
                  刑事第十五庭  法　官  梁淑美
以上正本證明與原本無異。
如不服本判決，應於收受送達後10日內向本院提出上訴書狀。
中　　華　　民　　國　　96　　年　　2 　　月　　16　　日
 　　　　　　　　　　　　       書記官  林麗文
附錄本判決論罪之法條：
毒品危害防制條例第10條
施用第一級毒品者，處 6 月以上 5 年以下有期徒刑。
施用第二級毒品者，處 3 年以下有期徒刑。
